# 所得税适用税率

提问人：木叶白牙 时间：2016-10-25 23:08:57
老师您好： 《瑞华研究汇编（ 2010 、 2011 、 2012 、 2013 、 2014 ）-索引版-根据 2014 年新修订准则修改》中问题2-3-15（中期财务报告中的所得税适用税率问题）和问题2-3-12（资产负债表日后取得《高新技术企业认定证书》对报告年度财务报表的影响问题）的处理方式有何区别，为何中期报告中可以采用合理判断方式确认适用15%的税率，而在问题2-3-12中则需按照高新证书上的日期确认适用税率，两者不同的处理方式应如何理解？

回答人：chenyiwei
问题2-3-12所述的情形为企业初次申请高新技术企业认定；2-3-15的背景则是在获得认定后每隔 3 年的定期复审。两者相比，前者的不确定性显然要大得多。在后一种（复审）情况下，只要高新认定标准无重大变化，且企业自身在这三年内的基本面没有发生重大变化，一般基本确定可以通过复审，所以可以依据其提交复审材料的情况合理估计将会延续已有的高新技术企业税收优惠待遇；在前一种情况下，基于不确定性的考虑，采用了较为谨慎的处理方法，要求以获得高新技术企业证书作为可在会计上确认税收优惠的前提条件。

提问人：木叶白牙 时间：2016-10-26 11:19:55
老师您好： 目前是否还有复审这个流程，听到别人提到目前已经取消复审流程，三年到期全部改成重新认定了，是否说明问题2-3-15那个不再适用了？

回答人：chenyiwei
如果改为重新认定，则在认定标准不变的情况下（只是程序和名称上的差异），之前已获得认定的企业获得重新认定的不确定性也远远小于初次申请认定的企业，所以我理解总体上不会改变这两个问题的结论。